【裁判字號】    94,交簡上,127
【裁判日期】    950227
【裁判案由】    過失傷害
【裁判全文】
臺灣板橋地方法院刑事判決           94年度交簡上字第127號
上  訴  人  乙○○
即  被  告
上列被告因過失傷害案件，不服中華民國94年9 月6 日本院94年
度交簡字第823 號第一審簡易判決（聲請簡易判決處刑案號：94
年度偵字第9484號）提起上訴，本院管轄第二審之合議庭判決如
下：
    主  文
上訴駁回。
乙○○緩刑貳年。
    事實及理由
一、本案經本院審理結果，認第一審以被告乙○○係犯刑法第28
    4 條第1 項之過失傷害罪，並量處被告有期徒刑4 月，如易
    科罰金以銀圓300 元折算壹日，經核原審認事用法及量刑均
    無不當，應予維持，並引用第一審判決書所載事實、證據及
    理由。
二、本件被告上訴意旨略以：被告於被害人摔傷後，立即趨前照
    護並將其送醫，被告因一時疏忽導致被害人住院約1 個月，
    深感愧疚不安，除先向被害人道歉，並先賠償3 萬元醫藥費
    外，並親任看護在醫院照顧被害人20餘日，現被害人已康復
    出院，被告目前就讀大學，尚無工作能力繳納罰金，父母收
    入亦十分微薄，請求減輕量刑，並給予緩刑宣告等語。然查
    ，本件原審認被告向警員鄭日益自首，並依刑法第62條之規
    定減輕其刑，並斟酌被告於騎用機車時，應且能注意在騎過
    告訴人甲○○車旁時保持半公尺以上之安全間隔，竟疏未注
    意而擦撞告訴人甲○○所騎用上開機車倒地，致告訴人甲○
    ○因之受有上述之傷害，已損及告訴人甲○○之權益及被告
    犯罪後之態度等一切情形，量處有期徒刑4 月，如易科罰金
    以銀圓300 元折算一日，量刑已為適當。上訴人認量刑過重
    ，而執為不服原判決之論據，顯非有理由，應予駁回。
三、末查，被告並無前科，亦未曾受有期徒刑以上之宣告乙節，
    有台灣高等法院被告前案紀錄表一件附卷可查。本件被告現
    就讀大學，有成績單一紙在卷可查，其因一時疏忽發生車禍
    ，始致告訴人甲○○受傷，然事後已與告訴人甲○○達成和
    解，此有和解書一紙附於本院卷內可查，而告訴人甲○○除
    具狀表明撤回告訴之意旨外，並於本院審理中陳稱願給予被
    告自新機會，被告既能積極取得告訴人之寬宥，足見其犯後
    已有悛悔之心，經此刑之宣告後，應知警惕而無再犯之虞，
    且被告年僅22歲，正值人生精華階段，本院因認暫不執行其
    刑為當，予以宣告緩刑2 年，以啟自新。
據上論結，應依刑事訴訟法第455 條之1 第3 項、第368 條、第
373 條，刑法第74條第1 款，判決如主文。
本案經檢察官魏正杰到庭執行職務。
中    華    民    國    95    年    2     月    27    日
                  刑事第十五庭  審判長法  官  林海祥
                                      法  官  朱敏賢
                                      法  官  汪怡君
上列正本證明與原本無異。
不得上訴。
                                      書記官  李郁禎
中    華    民    國    95    年    2     月    27    日


司法院資訊處製作；財團法人民間司法改革基金會備份。
